【裁判字號】    90,交訴,1
【裁判日期】    900131
【裁判案由】    公共危險
【裁判全文】
臺灣苗栗地方法院刑事判決                              九十年度交訴字第一號
    公  訴  人  臺灣苗栗地方法院檢察署檢察官
    被      告  甲○○
右列被告因公共危險案件，經檢察官提起公訴（八十九年度偵字第四七二九號），本
院判決如左：
    主  文
甲○○駕駛動力交通工具肇事，致人死傷而逃逸，處有期徒刑陸月，如易科罰金，以
參佰元折算壹日，緩刑參年。
    事  實
一、甲○○於民國八十九年六月十四日凌晨五時十分許，駕駛車牌號碼Ｗ五—八一一
    五號自用小客車，自苗栗縣銅鑼鄉○○村○○○街一００號四樓住處出發，沿苗
    栗縣境內台十三線道路（即尖豐路）由南往北行駛，欲往桃園縣楊梅鎮埔心部隊
    ，於同日凌晨五時三十分許，行經台十三線道路北上十三公里又七百公尺附近（
    苗栗縣頭份鎮○○路七七七號）時，其本應注意車前狀況，並隨時採取必要之安
    全措施，而依當時天候晴、路面乾燥、無缺陷、無障礙物，其並無不能注意之情
    形，竟疏未注意車前狀況，適遇丙○○騎乘車號ＲＺＺ—四三九號機車沿同路由
    北向南方向行駛至該處，欲左轉尖豐路七八三巷時，甲○○因而煞停不及並撞擊
    丙○○及所騎乘之機車，致丙○○人、車倒地，並受有右橈骨骨折及手腕脫臼等
    傷害（過失傷害部分業據撤回告訴，經檢察官為不起訴處分）。甲○○肇事後，
    見丙○○受傷，心生緊張，為逃避刑事責任，即另行起意加速逃逸。嗣於同日凌
    晨五時四十分許，在苗栗縣頭份鎮○○路與中華路口，為目睹上情之乙○○攔下
    ，並報警處理。
二、案經苗栗縣警察局頭份分局報請臺灣苗栗地方法院檢察署檢察官偵查起訴。
    理  由
一、訊據被告固不否認有右揭駕車肇事，致人受傷後逃逸之犯罪事實，惟辯稱：其沒
    有撞到被害人，係被害人自其右前方撞到，事後因為太緊張就把車開走云云。經
    查：被告駕車肇事致被害人丙○○受傷之事實，業經被害人丙○○於警訊、偵查
    及本院審理中指述綦詳，及證人乙○○於警訊中證述屬實，並有被害人診斷證明
    書乙份、道路交通事故調查報告表乙份及現場照片八幀在卷可稽。另被告肇事後
    即駕車逃逸之事實，除據被害人丙○○於警訊中指稱：「‧‧‧事後聽路人告知
    駕駛人逃逸，被好心人追獲」（見偵查卷第八頁反面八十九年六月十四日苗栗縣
    警察局頭份分局尖山派出所筆錄）外，並經證人乙○○於警訊中證稱：「當時我
    目睹車禍發生是一部轎車Ｗ五—八一一五號淺綠色與一部機車發生碰撞，轎車駕
    駛人甲○○發生碰撞沒有下車，只有停頓一下即加油逃逸，我發現立即駕我所有
    自小客車ＬＺ—九五八０號一路由發生地追至尖豐路與中華路口追獲逃逸肇事者
    甲○○，立即通知警方至追獲地點處理。」（見偵查卷第十一頁反面八十九年六
    月十四日苗栗縣警察局頭份分局尖山派出所筆錄）外，並有苗栗縣警察局中華民
    國八十九年六月十四日苗縣警交字第Ｆ00000000號舉發違反道路交通管
    理事件通知單影本乙份在卷供參，足證被告確有駕車肇事致人受傷而逃逸之故意
    及犯罪事實，是被告所辯，無非卸責之詞，尚難採信。本件事證明確，被告犯行
    堪以認定，應依法論科。
二、核被告所為，係犯刑法第一百八十五條之四之駕駛動力交通工具肇事，致人死傷
    而逃逸罪。爰審酌被告犯罪之手段、其平日之生活狀況、品行、智識程度、犯罪
    所生之危險或損害、犯罪後之態度等一切情狀，判處如主文所示之刑。查被告行
    為後，刑法第四十一條第一項業已民國九十年一月十日修正公布為犯最重本刑為
    五年以下有期徒刑以下之刑之罪，而受六個月以下有期徒刑或拘役之宣告，因身
    體、教育、職業、家庭之關係或其他正當事由，執行顯有困難者，得以一元以上
    三元以下折算一日，易科罰金，並於同年月十二日生效，是被告犯罪後法律已有
    變更，比較新舊法之結果，以新法有利於被告，依刑法第二條第一項前段之規定
    ，應適用最有利於被告之新法，即裁判時之刑法第四十一條第一項處罰，故於主
    文為諭知易科罰金之折算標準。又被告前未受過有期徒刑以上刑之宣告，有臺灣
    高等法院被告全國前案紀錄表乙件在卷可考，經此教訓後，應知警惕，當無再犯
    之虞，本院認以暫不執行刑罰為適當，爰併宣告緩刑三年，以勵自新。
據上論斷，應依刑事訴訟法第二百九十九條第一項前段，刑法第二條第一項前段、第
一百八十五條之四、修正後刑法第四十一條第一項、刑法第七十四條第一款，罰金罰
鍰提高標準條例第二條，判決如主文。
本案經檢察官黃智勇到庭執行職務
中      華      民      國      九十      年      一    月    三十一    日
                                      臺灣苗栗地方法院刑事庭
  法  官  林  靜  雯
右正本證明與原本無異。
如不服本判決，應於判決送達後十日內向本院提出上訴狀( 應附繕本 )，上訴於臺灣
高等法院台中分院。
                                          書記官  歐  明  秀
中      華      民      國      九十      年      一      月  三十一    日
附錄論罪科刑法條
中華民國刑法第一百八十五條之四
駕駛動力交通工具肇事，致人死傷而逃逸者，處六月以上五年以下有期徒刑。


司法院資訊處製作；財團法人民間司法改革基金會備份。
